臺灣臺中地方法院刑事判決　　　　　　　95年度訴字第3302號
公　訴　人　臺灣臺中地方法院檢察署檢察官
被　　　告　乙○○
　　　　　　　　　　（另案於臺灣臺中看守所羈押中）
指定辯護人　本院公設辯護人　丙○○
上列被告因違反槍砲彈藥刀械管制條例案件，經檢察官提起公訴
（95年度偵字第20900號），本院判決如下：
    主    文
乙○○未經許可，持有空氣槍及可發射子彈具有殺傷力之槍枝，
累犯，處有期徒刑肆年伍月，併科罰金新臺幣貳拾伍萬元，罰金
如易服勞役，以新臺幣壹仟元折算壹日。扣案如附表所示之槍枝
、子彈均沒收。
    犯罪事實
一、乙○○前因違反槍砲彈藥刀械管制條例案件，經臺灣南投地
    方法院以民國八十七年度訴字第三九四號判處有期徒刑一年
    六月確定，入監執行後，業於九十一年一月二十六日縮刑期
    滿執行完畢。詎乙○○仍不知悛悔警惕，明知空氣槍及可發
    射子彈具有殺傷力之槍枝、子彈均為槍砲彈藥刀械管制條例
    所管制之物品，未經許可，不得持有，竟基於不法持有空氣
    槍、可發射子彈具有殺傷力之改造手槍及子彈之犯意，未經
    許可，於九十三年四月間某日，透過「ＹＡＨＯＯ！奇摩拍
    賣」網站，向真實姓名年籍不詳之成年男子，以新臺幣（下
    同）三萬元之代價，在不詳地點，同時購得而持有如附表編
    號一、二所示之空氣槍、改造手槍各一枝及口徑均係９ｍｍ
    之制式子彈十四顆（其中三顆子彈於後述為警查獲扣案後業
    經鑑驗試射，鑑驗剩餘即如附表編號三所示之子彈十一顆，
    下稱前開制式子彈十四顆）、具直徑均約８點９７ｍｍ金屬
    彈頭之土造子彈二顆（其中一顆子彈於後述為警查獲扣案後
    業經鑑驗試射，鑑驗剩餘即如附表編號四所示之子彈一顆，
    下稱前開土造子彈二顆），並先後均同時置放於其南投縣埔
    里鎮○○里○○路二八號住處、臺中市○區○○○路三一七
    號六樓之九居處而持有之，持有期間迄後述為警查獲時止。
    嗣於九十五年九月十三日二十二時三十分許，在其上址居處
    經警查獲，並扣得如附表編號一、二所示之空氣槍、改造手
    槍各一枝、前開制式子彈十四顆、前開土造子彈二顆，因而
    查悉上情。
二、案經臺中市警察局第四分局報請臺灣臺中地方法院檢察署檢
    察官偵查起訴。
    理    由
一、前揭犯罪事實，業據被告乙○○於警詢、偵查及本院審理時
    均坦白承認，並有如附表編號一、二所示之空氣槍、改造手
    槍各一枝、前開制式子彈十四顆、前開土造子彈二顆扣案可
    證及查獲現場照片十五張附卷可稽。且前開槍枝、子彈經送
    內政部警政署刑事警察局以性能檢驗法、動能測試法鑑定結
    果，其中如附表編號一所示之槍枝一枝，認係空氣槍，以小
    型二氧化碳鋼瓶內之氣體為發射動力，機械性能良好，經裝
    填直徑約８ｍｍ（重量約２．０４ｇ）鋼珠試射三次，測得
    鋼珠之發射速度分別為１２７、１２７、１２８公尺／秒，
    計算其動能分別為１６．４５、１６．４５、１６．７１焦
    耳，單位面積動能分別為３２．７３、３２．７３、３３．
    ２５焦耳／平方公分，又依美國軍醫總署定義，彈丸撞擊動
    能達５８呎磅（約為７８．６焦耳），足以使人喪失戰鬥能
    力；依內政部警政署刑事警察局對活豬作射擊測試結果，彈
    丸單位面積動能達２４焦耳／平方公分，足以穿入豬隻皮肉
    層；依日本科學警察研究所之研究結果，彈丸單位面積動能
    達２０焦耳／平方公尺，足以穿入人體皮肉層，有該局九十
    五年九月二十九日刑鑑字第○九五○一四一二二一號槍彈鑑
    定書在卷足憑，則該空氣槍之發射單位面積動能既已超過２
    ４焦耳／平方公分，足以穿入人體及豬隻的皮肉層，顯然已
    具有殺傷力無訛。再者，如附表編號二所示之槍枝一枝，認
    係由仿ＢＥＲＥＴＴＡ廠９２ＦＳ型半自動手槍製造之槍枝
    ，換裝土造金屬槍管而成之改造手槍，機械性能良好，可擊
    發適用子彈，認具殺傷力；前開制式子彈十四顆，認均係口
    徑９ｍｍ制式子彈，且其中三顆經實際試射，均可擊發，認
    均具殺傷力；前開土造子彈二顆，認均係具直徑約８點９７
    ｍｍ金屬彈頭之土造子彈，經採樣一顆試射，可擊發，認均
    具殺傷力等情，此觀前開內政部警政署刑事警察局槍彈鑑定
    書亦甚明確。又被告自九十三年四月間某日起至九十五年九
    月十三日為警查獲時止之持有前開槍枝、子彈期間中，雖曾
    於九十三年八月六日起迄九十五年四月十七日止，另因執行
    感訓處分及偽造文書案件在監執行，有臺灣高等法院被告前
    案紀錄表及臺灣臺中地方法院檢察署刑案資料查註紀錄表在
    卷可憑，惟綜參被告於本院審理時自承：其購得持有前開槍
    枝、子彈後均將之置放於家裡等語，及被告入監執行完畢後
    猶能取得前開槍枝、子彈而繼續持有迄前開為警查獲時止等
    情以觀，則被告於前開在監執行期間，實際上均未喪失對前
    開槍枝、子彈之事實上管領力，亦堪認定。從而，足認被告
    自白確與事實相符。是本案事證明確，被告前揭犯行，至堪
    認定，應依法論科。
二、論罪科刑：
  (一)查槍砲彈藥刀械管制條例雖於九十四年一月二十六日修正公
    布，並於同年月二十八日生效；刑法則於九十四年二月二日
    修正公布，於九十五年七月一日施行。惟按持有槍砲為長時
    間之繼續，乃行為之繼續而非狀態之繼續，故如未受允准，
    持有槍彈而無正當理由之行為持續長時間，於終止持有前，
    均在其犯罪行為實施中。其間法律縱有變更，其行為既繼續
    實施至新法施行以後，即與犯罪後法律有變更之情形不同，
    不生新舊法比較適用之問題（最高法院七十五年度臺上字第
    三三七○號判決意旨參照）。則本案被告雖自九十三年四月
    間某日起即同時持有前開槍枝、子彈，惟被告持有前開槍枝
    、子彈之行為既持續至前述經警查獲扣得前開槍枝、子彈即
    九十五年九月十三日止，自應適用前開修正後槍砲彈藥刀械
    管制條例及修正後刑法之規定，並無比較新舊法之問題，合
    先敘明。是核被告所為，係犯槍砲彈藥刀械管制條例第八條
    第四項之未經許可，持有空氣槍及可發射子彈具有殺傷力之
    槍枝罪、第十二條第四項之未經許可持有子彈罪。
  (二)持有槍枝、子彈，均屬侵害社會法益，則被告雖各同時持有
    空氣槍、改造手槍各一枝；前開制式子彈十四顆、土造子彈
    二顆，仍各為單純一罪，不發生想像競合之問題。
  (三)被告以一持有行為，同時、同地持有前開槍枝、子彈，係以
    一行為同時觸犯未經許可持有空氣槍及可發射子彈具有殺傷
    力之槍枝、子彈之二罪，為想像競合犯，依刑法第五十五條
    規定，應從一重依槍砲彈藥刀械管制條例第八條第四項之未
    經許可持有空氣槍及可發射子彈具有殺傷力之槍枝罪處斷。
  (四)被告前因違反槍砲彈藥刀械管制條例案件，經臺灣南投地方
    法院以八十七年度訴字第三九四號判處有期徒刑一年六月確
    定，入監執行後，業於九十一年一月二十六日縮刑期滿執行
    完畢，有臺灣高等法院被告前案紀錄表及臺灣臺中地方法院
    檢察署刑案資料查註紀錄表在卷可憑，其受有期徒刑執行完
    畢，五年內故意再犯本案有期徒刑以上之罪，為累犯，應依
    刑法第四十七條第一項之規定，加重其刑。
  (五)爰審酌被告前有違反槍砲彈藥刀械管制條例、麻醉藥品管理
    條例等刑事犯罪紀錄，有臺灣高等法院被告前案紀錄表附卷
    可按，堪認其素行不佳，其竟仍不知悛悔警惕而再為本案犯
    行，明知持有前開槍枝、子彈均係違法行為而仍未經許可持
    有之，且其持有槍枝、子彈數量非寡、持有期間非短，顯對
    社會治安所生之潛在危險非輕，殊值非難，惟兼衡酌被告犯
    後均坦承全部犯行之犯罪後態度，且尚無證據證明其有以持
    有之前開槍枝、子彈另犯他罪而造成公眾或他人之現實惡害
    等一切情狀，量處如主文所示之刑，併就所處罰金刑部分，
    諭知易服勞役之折算標準，以示懲儆。本院綜核前開量刑審
    酌之一切情狀，認為蒞庭檢察官具體請求判處被告有期徒刑
    五年，尚嫌過重，附此敘明。
  (六)扣案如附表所示之槍枝、子彈，均係違禁物，不問屬於犯人
    與否，爰依刑法第三十八條第一項第一款之規定，宣告沒收
    。至於前開制式子彈十四顆中之三顆子彈及前開土造子彈二
    顆中之一顆子彈，均經鑑驗試射而僅餘彈頭、彈殼，已失其
    原有子彈之結構及效能，不再具有殺傷力，已非違禁物，爰
    不為沒收之諭知。
據上論斷，應依刑事訴訟法第二百九十九條第一項前段，槍砲彈
藥刀械管制條例第八條第四項、第十二條第四項，刑法第十一條
前段、第五十五條、第四十七條第一項、第四十二條第三項、第
三十八條第一項第一款，判決如主文。
本案經檢察官甲○○到庭執行職務。
中　　華　　民　　國　　96　　年　　2 　　月　　5　　日
                  刑事第九庭    審判長法  官　周瑞芬
                                      法  官　莊秋燕
                                      法  官　何世全
附表：
┌──┬────────────────────┐
│編號│       扣案物品名稱及數量               │
├──┼────────────────────┤
│一  │空氣槍壹枝（含小型二氧化碳鋼瓶肆拾壹瓶，│
│    │認係空氣槍，以小型二氧化碳鋼瓶內之氣體為│
│    │發射動力，槍枝管制編號為00000000│
│    │６８號）。                              │
├──┼────────────────────┤
│二  │改造手槍壹枝（含彈匣壹個，認係仿ＢＥＲＥ│
│    │ＴＴＡ廠９２ＦＳ型半自動手槍製造之槍枝，│
│    │換裝土造金屬槍管而成之改造手槍，槍枝管制│
│    │編號為0000000000號）。        │
├──┼────────────────────┤
│三  │鑑驗剩餘之制式子彈（口徑均係９ｍｍ）拾壹│
│    │顆。                                    │
├──┼────────────────────┤
│四  │鑑驗剩餘之土造子彈（具直徑約８．９７ｍｍ│
│    │金屬彈頭）壹顆。                        │
└──┴────────────────────┘
以上正本證明與原本無異。
如不服本判決，應於送達後十日內向本院提出上訴狀（須附繕本
），上訴於臺灣高等法院臺中分院。
                                書記官　童洪芳美
中　　華　　民　　國　　96　　年　　2 　　月　　5 　　日
附錄論罪科刑法條：
槍砲彈藥刀械管制條例第八條
未經許可，製造、販賣或運輸鋼筆槍、瓦斯槍、麻醉槍、獵槍、
空氣槍或第四條第一項第一款所定其他可發射金屬或子彈具有殺
傷力之各式槍砲者，處無期徒刑或五年以上有期徒刑，併科新臺
幣一千萬元以下罰金。
未經許可，轉讓、出租或出借前項所列槍枝者，處五年以上有期
徒刑，併科新臺幣一千萬元以下罰金。意圖供自己或他人犯罪之
用，而犯前二項之罪者，處無期徒刑或七年以上有期徒刑，併科
新臺幣一千萬元以下罰金。
未經許可，持有、寄藏或意圖販賣而陳列第一項所列槍枝者，處
三年以上十年以下有期徒刑，併科新臺幣七百萬元以下罰金。
第一項至第三項之未遂犯罰之。
槍砲彈藥刀械管制條例第十二條
未經許可，製造、販賣或運輸子彈者，處一年以上七年以下有期
徒刑，併科新臺幣五百萬元以下罰金。
未經許可，轉讓、出租或出借子彈者，處六月以上五年以下有期
徒刑，併科新臺幣三百萬元以下罰金。
意圖供自己或他人犯罪之用，而犯前二項之罪者，處三年以上十
年以下有期徒刑，併科新臺幣七百萬元以下罰金。
未經許可，持有、寄藏或意圖販賣而陳列子彈者，處五年以下有
期徒刑，併科新臺幣三百萬元以下罰金。
